de: Zündmechanismus der Sammlerwaffe: Zentralfeuer; Elektronische Zündung; Steinschloss; Luntenschloss; Nicht schussfähig; Perkussion; Stiftfeuer; Randfeuer; Radschloss; Sonstige
el: Συλλεκτικός μηχανισμός πυροδότησης όπλου: Κεντρικής επίκρουσης; Ηλεκτρονική ανάφλεξη; Με πυρόλιθο; Με φιτίλι; Μη λειτουργικό; Κρουστικό; Με περόνη; Περιφερειακής επίκρουσης; Με τροχό; Άλλο
da: Affyringsmekanisme i samlervåben: Centertænding; Elektronisk tænding; Flintelås; Luntelås; Ikke-skydende; Perkussion; Stifttænding; Randtænding; Hjullås; Andet
pt-BR: Mecanismo de disparo de arma colecionável: Fogo central; Ignição eletrônica; Pederneira; Fecho de mecha; Não dispara; Percussão; Fogo de pino; Fogo circular; Fecho de roda; Outro
ja: コレクター向けガンの発射メカニズム: センターファイア; 電子発火; フリントロック式; マッチロック式; 無発火; パーカッション式; ピンファイア式; リムファイア式; ホイールロック式; その他
en: Collectible gun firing mechanism: Centerfire; Electronic ignition; Flintlock; Matchlock; Non-firing; Percussion; Pinfire; Rimfire; Wheellock; Other
lt-LT: Kolekcinio ginklo šaudymo mechanizmas: Centrinio dūžio; Elektroninis uždegimas; Titnaginis; Dagtinis; Nešaunamasis; Kapsulinis; Smeigtelinis; Žiedinio dūžio; Ratelinis; Kita
zh-CN: 收藏枪械击发机构: 中心发火; 电子点火; 燧发; 火绳发火; 不可发射; 击发; 针式发火; 边缘发火; 簧轮发火; 其他
tr: Koleksiyonluk silah ateşleme mekanizması: Merkezden ateşlemeli; Elektronik ateşleme; Çakmaklı; Fitilli; Ateşlemesiz; Kapsüllü; Pimli; Çevreden ateşlemeli; Çarklı; Diğer
nl: Verzamelwapen afvuurmechanisme: Centraalvuur; Elektronische ontsteking; Vuursteenslot; Lontslot; Niet-vurend; Percussie; Penvuur; Randvuur; Radslot; Overige
hu: Gyűjthető fegyver elsütő mechanizmusa: Központi gyújtású; Elektronikus gyújtás; Kovaköves; Kanócos; Hatástalanított / Nem működő; Csappantyús; Peckes gyújtású; Peremgyújtású; Kerekes; Egyéb
sl-SI: Mehanizem za streljanje zbirateljske pištole: Centralni vžig; Elektronski vžig; Na kremen; Na vžigalno vrvico; Brez možnosti streljanja; Perkusijski; Igelni vžig; Robni vžig; Na kolo; Drugo
pl: Mechanizm strzałowy kolekcjonerskiej broni palnej: Centralny zapłon; Zapłon elektroniczny; Zamek skałkowy; Zamek lontowy; Niestrzelająca; Zamek kapiszonowy; Zapłon trzpieniowy; Boczny zapłon; Zamek kołowy; Inny
fr: Mécanisme de tir de l’arme de collection: Percussion centrale; Allumage électronique; Platine à silex; Platine à mèche; Inerte; Percussion; Percussion à broche; Percussion annulaire; Platine à rouet; Autre
es: Mecanismo de disparo de arma de colección: Fuego central; Encendido electrónico; Llave de chispa; Llave de mecha; Sin capacidad de disparo; Percusión; Fuego de espiga; Fuego anular; Llave de rueda; Otro
vi: Cơ chế bắn súng sưu tầm: Điểm hỏa trung tâm; Đánh lửa điện tử; Khóa đá lửa; Khóa hỏa mai; Không bắn được; Khóa hạt nổ; Khóa kim; Điểm hỏa rìa; Khóa bánh xe; Khác
it: Meccanismo di sparo da collezione: A percussione centrale; Accensione elettronica; A pietra focaia; A miccia; Riproduzione inerte; A percussione; A spillo; A percussione anulare; A ruota; Altro
cs: Mechanismus střelby sběratelské zbraně: Středový zápal; Elektronický zážeh; Křesadlový zámek; Doutnákový zámek; Nestřelbyschopné; Perkusní zámek; Kolíčkový zápal; Okrajový zápal; Kolečkový zámek; Ostatní
fi: Keräilyaseen laukaisumekanismi: Keskisytytteinen; Elektroninen sytytys; Piilukko; Lunttulukko; Ei-ampuva; Nallilukko; Piikkisytytteinen; Reunasytytteinen; Rataslukko; Muu
hr-HR: Mehanizam za okidanje kolekcionarskog pištolja: Središnje paljenje; Elektroničko paljenje; Kremenjača; Fitiljača; Bez ispaljivanja; Kapislara; Igleno paljenje; Rubno paljenje; Paljenje na kolo; Ostalo
th: กลไกการยิงของปืนสะสม: ชนวนกลาง; จุดระเบิดด้วยไฟฟ้า; แบบคาบศิลา; แบบคาบชุด; ยิงไม่ได้; แบบกระทบแตก; ชนวนพินไฟร์; ชนวนริม; แบบวีลล็อก; อื่นๆ
sk-SK: Spúšťový mechanizmus zberateľskej zbrane: Stredový zápal; Elektronický zápal; Kresadlová zámka; Dôtová zámka; Nestrieľajúce; Perkusná zámka; Kolíčkový zápal; Okrajový zápal; Koliesková zámka; Iné
pt-PT: Mecanismo de disparo de arma colecionável: Fogo central; Ignição eletrónica; Pederneira; Fecho de mecha; Sem disparo; Percussão; Fogo de espiga; Fogo anelar; Fecho de roda; Outro
ro-RO: Mecanism de tragere pentru arma de colecție: Percuție centrală; Aprindere electronică; Cremene; Fitil; Fără tragere; Percuție; Percuție cu ac; Percuție pe ramă; Rotiță; Altele
sv: Samlarvapnets avfyrningsmekanism: Centrumantändning; Elektronisk tändning; Flintlås; Luntlås; Icke-skjutande; Slaglås; Stiftantändning; Kantantändning; Hjullås; Övrigt
ko: 수집용 총기 발사 메커니즘: 센터파이어; 전자식 점화; 플린트락; 매치락; 비발사; 퍼커션; 핀파이어; 림파이어; 휠락; 기타
bg-BG: Механизъм за стрелба на колекционерско оръжие: Централно възпламеняване; Електронно възпламеняване; Кремъчен механизъм; Фитилен механизъм; Нестрелящо; Капсулен механизъм; Щифтово възпламеняване; Периферно възпламеняване; Колесен механизъм; Друго
nb: Samlemekanisme for våpenavfyring: Sentertent; Elektronisk tenning; Flintlås; Luntelås; Ikke-skytende; Perkusjon; Stifttent; Randtent; Hjullås; Annet
zh-TW: 收藏槍枝擊發機制: 中心底火式; 電子點火; 燧發式; 火繩式; 無發射功能; 擊發式/火帽式; 針式底火; 凸緣底火式; 簧輪式; 其他
ru: Тип ударно-спускового механизма коллекционного оружия: Центрального воспламенения; Электронное воспламенение; Кремневый замок; Фитильный замок; Нестреляющий; Капсюльный замок; Шпилечное воспламенение; Кольцевого воспламенения; Колесцовый замок; Другое